臺灣屏東地方法院刑事判決　　　　　　 100年度訴字第1277號
公　訴　人　臺灣屏東地方法院檢察署檢察官
被　　　告　傅富泉
上列被告因違反毒品危害防制條例案件，經檢察官提起公訴（10
0 年度撤緩毒偵字第3 號），被告於準備程序中，就被訴事實為
有罪之陳述，本院告知其簡式審判程序之旨，並聽取當事人意見
後，裁定由受命法官獨任依簡式審判程序審理，茲判決如下：
    主  文
傅富泉施用第一級毒品，累犯，處有期徒刑拾壹月，扣案如附表
所示之物沒收銷燬。
    事  實
一、傅富泉前因施用毒品案件，經本院以90年度毒聲字第106 號
    裁定送觀察、勒戒，於民國91年10月1 日執行完畢釋放出所
    ，並由臺灣屏東地方法院檢察署檢察官以91年度毒偵字第94
    1 號為不起訴處分確定。其於前揭觀察、勒戒執行完畢釋放
    後5 年內，又因施用第一、二級毒品案件，經臺灣高等法院
    高雄分院以95年度上訴字第2320號判決判處有期徒刑1 年3
    月、7 月，應執行有期徒刑1 年7 月確定，嗣假釋出監，迄
    99年2 月2 日刑期期滿假釋未經撤銷，未執行之刑以已執行
    論而執行完畢。詎猶不知悔改，竟基於施用第一級毒品海洛
    因及第二級毒品甲基安非他命之犯意，於99年10月15日下午
    3 時許，在屏東縣潮州鎮○○里○○街17號住處，以將海洛
    因及甲基安非他命置入注射針筒（未扣案）加水液化後施打
    之方式，同時施用第一級毒品海洛因及第二級毒品甲基安非
    他命1 次。嗣於99年10月17日下午2 時37分許，在屏東縣潮
    州鎮○○路與太平路之路口，於具偵查犯罪權限之機關發覺
    上開施用毒品犯行前，坦承犯行而願接受裁判，並扣得如附
    表所示之物，而循線查悉上情。
二、案經屏東縣政府警察局潮州分局報告臺灣屏東地方法院檢察
    署檢察官偵查起訴。
    理  由
一、上開犯罪事實，業經被告傅富泉於本院審理時坦承不諱，而
    其為警採集之尿液，經以酵素免疫分析法初步篩選，再以氣
    相層析質譜儀法確認，確呈現嗎啡（施用海洛因之代謝物為
    嗎啡）及甲基安非他命陽性反應，有屏東縣政府警察局潮州
    分局毒品案件受檢人尿液採證編號姓名對照表（代碼編號：
    潮警分A00000000 號）、臺灣檢驗科技股份有限公司濫用藥
    物檢驗報告（代碼編號：潮警分A00000000 號）各1 份在卷
    可稽，並有扣案如附表所示之海洛因可資佐證，足認被告之
    自白與事實相符。觀之事實欄所載之被告前案紀錄，被告於
    經觀察、勒戒執行完畢釋放後5 年內，又因施用第一、二級
    毒品犯行經追訴處罰，有臺灣高等法院被告前案紀錄表1 份
    附卷可憑，其再犯本案，已不屬毒品危害防制條例第20條規
    定之「初犯」或「5 年後再犯」，自應依同條例第10條處罰
    （最高法院97年度第5 次刑事庭會議決議參照）。本案事證
    明確，被告犯行洵堪認定，應依法論科。
二、按海洛因、甲基安非他命分屬毒品危害防制條例第2 條第2
    項第1 款、第2 款規定之第一級、第二級毒品，核被告所為
    ，係犯毒品危害防制條例第10條第1 項、第2 項之施用第一
    級毒品罪及施用第二級毒品罪。其為前揭犯行而持有第一級
    毒品海洛因及第二級毒品甲基安非他命，持有之低度行為，
    應為施用之高度行為所吸收，均不另論罪。被告將第一級毒
    品海洛因及第二級毒品甲基安非他命混合後施用，係一行為
    同時觸犯施用第一級毒品罪及施用第二級毒品罪，為想像競
    合犯，應依刑法第55條之規定，從較重之施用第一級毒品罪
    處斷。另被告有如事實欄所示之前案紀錄，於99年2 月2 日
    執行完畢乙節，有臺灣高等法院被告前案紀錄表1 份存卷可
    參，其於有期徒刑執行完畢後5 年內，故意再犯本件有期徒
    刑以上之罪，為累犯，應依刑法第47條第1 項之規定，加重
    其刑。另被告於具偵查犯罪權限之機關發覺上開施用第一級
    毒品犯行前，坦承犯行而願接受裁判之情，有查獲施用毒品
    案件報告表1 份附卷可憑，核與自首要件相符，茲依刑法第
    62條前段之規定，減輕其刑，並依法先加後減之。爰審酌被
    告已曾因相同犯行經戒毒處遇及追訴處罰，猶未能知所警惕
    ，顯然漠視法令之禁制，惟其犯罪行為主要係戕害自身，且
    事後坦承犯行，犯後態度尚無不良，暨其施用毒品之動機、
    目的、扣案毒品之數量、素行、智識程度等一切情狀，量處
    如主文所示之刑。扣案如附表所示之海洛因，為被告所有供
    犯本案犯行所剩餘，業據被告供承在卷，除因鑑驗而用罄之
    部分外，餘應依毒品危害防制條例第18條第1 項前段之規定
    ，沒收銷燬之。
據上論斷，應依刑事訴訟法第273 條之1 第1 項、第284 條之1
、第299 條第1 項前段，毒品危害防制條例第10條第1 項、第2
項、第18條第1 項前段，刑法第11條前段、第55條、第47條第1
項、第62條前段，判決如主文。
本案經檢察官潘國威到庭執行職務。
中    華    民    國   100    年    11    月    29    日
                  刑事第一庭    法  官  許嘉仁
以上正本證明與原本無異。
如不服本判決應於收受判決後10日內向本院提出上訴書狀，並
應敘述具體理由；其未敘述上訴理由者，應於上訴期間屆滿後
20日內向本院補提理由書（均須按他造當事人之人數附繕本）
「切勿逕送上級法院」。
中    華    民    國   100    年    11    月    29    日
                                書記官  劉淑蓉
附錄本案論罪科刑之法條：
毒品危害防制條例第10條第1項、第2項
毒品危害防制條例第10條
施用第一級毒品者，處 6 月以上 5 年以下有期徒刑。
施用第二級毒品者，處 3 年以下有期徒刑。
附表：
┌─────────────────────────────────────┐
│查獲之第一級毒品                                                          │
├──┬─────┬──┬──┬──────────────────────┤
│編號│品      名│數量│單位│備                                        註│
├──┼─────┼──┼──┼──────────────────────┤
│ 1  │第一級毒品│1   │包  │第一級毒品海洛因（淨重0.054 公克，取樣0.01│
│    │海洛因    │    │    │  公克鑑驗用罄，餘0.044 公克）。            │
│    │          │    │    │含極微量第一級毒品海洛因殘渣且未析離之外包│
│    │          │    │    │  裝1 個，應併予沒收銷燬。                  │
│    │          │    │    │卷附高雄市立凱旋醫院100 年2 月14日高市凱醫│
│    │          │    │    │  驗字第14872 號濫用藥物成品檢驗鑑定書1 份參│
│    │          │    │    │  照（見本院卷第32頁）。                    │
└──┴─────┴──┴──┴──────────────────────┘